臺灣屏東地方法院刑事判決　　　　　　 110年度簡字第1480號
公　訴　人　臺灣屏東地方檢察署檢察官
被　　　告　林春守


上列被告因違反毒品危害防制條例案件，經檢察官提起公訴（10
9 年度毒偵字第977 號），因被告於準備程序自白犯罪，本院合
議庭認宜以簡易判決處刑（本院原受理案號：109 年度訴字第46
3 號），爰不經通常審理程序，裁定由受命法官獨任逕以簡易判
決處刑如下：
    主      文
林春守施用第一級毒品，累犯，免刑。
    事實及理由
一、林春守基於施用第一級毒品海洛因之犯意，於民國109 年3
    月23日10時許，在屏東縣瑪家鄉三和村某果園前之產業道路
    ，以針筒注射之方式，施用第一級毒品海洛因1 次。嗣因警
    偵辦另案黃良淵販賣毒品案件，於109 年3 月27日6 時30分
    許持臺灣屏東地方檢察署（下稱屏東地檢署）檢察官核發之
    拘票，至林春守位於屏東縣○○鄉○○路00號之住所，將其
    拘提到案，並經其同意後於同日7 時30分許採尿送驗，結果
    呈可待因、嗎啡陽性反應，始確認上情。案經屏東縣政府警
    察局移送臺灣屏東地檢署檢察官偵查後起訴。
二、事實認定：
    上揭事實，業據被告林春守於警詢、偵訊及本院準備程序時
    均坦承不諱（警卷第13頁；毒偵卷第45至49頁；本院卷第53
    至56、59至63頁），並有屏東地檢署檢察官拘票、勘察採證
    同意書、屏東縣政府警察局刑警大隊肅竊組偵辦毒品案尿液
    送檢人真實姓名代號對照表（代號：屏警刑竊00000000）、
    查獲毒品案件報告表、台灣檢驗科技股份有限公司109 年4
    月23日濫用藥物檢驗報告（報告編號：KH/2020/00000000）
    等件在卷足稽（警卷第3 、21至25頁）。足認被告之任意性
    自白與客觀事實相符，堪以採信。從而，本案事證明確，被
    告犯行堪以認定，應予依法論科。
三、論罪科刑：
  ㈠核被告所為，係犯毒品危害防制條例第10條第1 項之施用第
    一級毒品罪。被告施用前持有第一級毒品之低度行為，為其
    施用之高度行為吸收，不另論罪。
  ㈡被告前：⒈因恐嚇取財案件，經本院以100 年度簡字第1389
    號判決判處有期徒刑3 月（2 罪），應執行有期徒刑4 月確
    定；⒉因竊盜案件，經本院以101 年度簡字第656 號判決判
    處有期徒刑3 月確定；因施用毒品案件，經本院以101 年度
    訴字第182 號判決判處8 月（2 罪）、6 月，應執行有期徒
    刑1 年6 月確定；因施用毒品案件，經本院以101 年度簡字
    第2472號判決判處有期徒刑5 月，嗣經上訴後，經本院以10
    2 年度簡上字第92號判決上訴駁回而告確定；因施用毒品案
    件，經本院以101 年度訴字第767 號判決判處6 月，嗣經上
    訴後，經臺灣高等法院高雄分院以101 年度上訴字第1278號
    判決上訴駁回而告確定，上開各罪再經本院以102 年度聲字
    第1541號裁定應執行有期徒刑2 年4 月確定。⒈⒉案件接續
    執行，於104 年2 月6 日縮短刑期假釋出監，所餘刑期付保
    護管束，惟被告於假釋期間內故意犯不能安全駕駛致交通危
    險罪案件，經本院以104 年度交簡字第469 號判決判處有期
    徒刑3 月確定，致前揭假釋遭撤銷，嗣其於104 年9 月21日
    入監執行上開有期徒刑3 月，並插接上開經撤銷假釋之有期
    徒刑3 月16日之殘刑，於105 年4 月5 日徒刑執行完畢出監
    等情，有臺灣高等法院被告前案紀錄表在卷可按。是被告於
    前開有期徒刑執行完畢後5 年內，故意再犯本件有期徒刑以
    上之罪，依刑法第47條第1 項規定，為累犯。
  ㈢免刑理由：
  ⒈按被告行為後，毒品危害防制條例於109 年7 月15日修正生
    效施行，而犯該條例第10條之罪者，檢察官應先將被告送勒
    戒處所觀察、勒戒；觀察、勒戒後，檢察官依據勒戒處所之
    陳報，認受觀察、勒戒人無繼續施用毒品傾向者，應即釋放
    ，並為不起訴之處分；依前項規定為觀察、勒戒或強制戒治
    執行完畢釋放後，3 年後再犯第10條之罪者，適用前2 項之
    規定；又該條例修正施行後，審判中之案件，由法院依修正
    後規定處理；依修正後規定應為不起訴處分者，法院應為免
    刑之判決。此為修正後毒品危害防制條例第20條第1 項、第
    2 項前段、第3 項、第35條之1 第2 款分別定有明文。又被
    告再犯（含3 犯以上）施用毒品罪，如距最近一次犯該罪經
    依第20條第1 項、第2 項規定令觀察、勒戒或強制戒治執行
    完畢釋放後，已逾3 年者，既非「3 年內再犯」，即應依第
    3 項規定再令觀察、勒戒，不因期間是否另犯該罪經起訴、
    判刑或執行受影響而逕行起訴（最高法院109 年度台上大字
    第3826號裁定、110 年度台上字第1274號判決意旨參照）。
    查被告係於毒品危害防制條例修正施行前犯上開犯行，本案
    並於該條例修正施行前之109 年6 月9 日繫屬於本院，有屏
    東地檢署109 年6 月5 日屏檢謀仁109 毒偵977 字第109902
    1229號函上所蓋本院戳章可佐（本院卷第9 頁），則揆諸前
    開說明，本案即應依修正後之毒品危害防制條例規定處理。
  ⒉查被告前因施用毒品案件，經本院以92年度毒聲字第1711號
    裁定送勒戒處所觀察、勒戒後，因認無繼續施用毒品之傾向
    ，於93年3 月26日觀察、勒戒執行完畢釋放出所，並由屏東
    地檢署檢察官以93年度毒偵緝字第44號為不起訴處分確定等
    情，有前引臺灣高等法院被告前案紀錄表在卷可稽。是被告
    本案施用毒品之犯罪時間距離最近1 次觀察、勒戒執行完畢
    釋放日既已逾3 年，本院乃依修正後毒品危害防制條例第20
    條第1 項、第3 項、第35條之1 第2 款前段等規定，以109
    年度訴字第463 號裁定被告應送勒戒處所觀察、勒戒，嗣被
    告經送法務部矯正署高雄戒治所附設勒戒所執行觀察、勒戒
    後，經評估認為有繼續施用毒品傾向，本院另以109 年訴字
    第463 號裁定令被告入戒治處所強制戒治等情，亦有上開2
    裁定在卷可考。嗣被告入所執行強制戒治屆滿6 個月後，經
    法務部矯正署高雄戒治所依各階段之評估，認無繼續強制戒
    治之必要，於110 年10月20日以高戒所輔字第11009005700
    號函報請屏東地檢署檢察官停止戒治，檢察官於110 年10月
    21日已予釋放，亦有法務部矯正署高雄戒治所上開函文所附
    受戒治人停止戒治審查會議紀錄、受戒治人（調適期、心理
    輔導期及社會適應期）處遇成績評估表、報請停止戒治報告
    表，臺灣高等法院被告前案資料查詢及屏東地檢署檢察官通
    知等件附卷可稽（本院卷第143 至155 、189 至193 頁）。
    是依修正後毒品危害防制條例第20條第2 項前段規定，原應
    由檢察官對被告本案犯行為不起訴處分，然本案係於修正後
    毒品危害防制條例生效施行前即已繫屬本院，為毒品危害防
    制條例修正施行後之審判中案件，揆諸前揭規定，本院自應
    為免刑之判決。
五、依刑事訴訟法第449 條第2 項、第454 條第1 項、第299 條
    第1 項但書，毒品危害防制條例第10條第1 項、第20條第2
    項、第35條之1 第2 款，刑法第47條第1 項，逕以簡易判決
    處刑如主文。
六、如不服本判決，得於判決書送達之日起20日內，以書狀敘述
    理由（須附繕本），向本院提出上訴。
本案經檢察官王雪鴻提起公訴，檢察官何克昌到庭執行職務。
中    華    民    國   110    年    11    月    4     日
                  簡易庭  法  官  陳一誠
以上正本證明與原本無異。
如不服本件判決，得於判決書送達之日起20日內，以書狀敍述理
由（須附繕本），向本庭提出上訴。
中    華    民    國   110    年    11    月    5     日
                          書記官  陳佳迪
附錄本判決論罪科刑法條：
毒品危害防制條例第10條第1 項
施用第一級毒品者，處6 月以上5 年以下有期徒刑。